en: bay leaf extract
it: estratto di foglie di alloro
pl: ekstrakt z liścia laurowego, ekstrakt liścia laurowego

en: sugar beet
ar: شمندر سكري
az: şəkər çuğunduru
be: цукровы бурак
bg: захарно цвекло
bs: šećerna repa
ca: remolatxa sucrera
cs: cukrová řepa
da: sukkerroe
de: zuckerrübe
el: ζαχαρότευτλο
eo: sukerbeto
et: suhkrupeet
eu: azukre-erremolatxa
fa: چغندر قند
fi: sokerijuurikas
fr: betterave sucrière
gl: remolacha azucreira
gv: beetys shugyr
he: סלק סוכר
hr: šećerna repa, šećerne repice
hu: cukorrépa
hy: շաքարի ճակնդեղ
io: betravo
is: sykurrófa
it: barbabietola da zucchero
ja: テンサイ
ka: შაქრის ჭარხალი
kk: қант қызылшасы
ko: 사탕무
ky: кант кызылчасы
lt: cukrinis runkelis
mk: шеќерна репка
ml: ഷുഗർ ബീറ്റ്
nb: sukkerbete
nl: suikerbiet
nn: sukkerbete
os: сæкæры цæхæра
pl: burak cukrowy
pt: beterraba-sacarina
ro: sfeclă de zahăr
ru: сахарная свёкла
sh: šećerna repa
sk: cukrová repa
sr: šećerna repa
sv: sockerbeta
tr: şeker pancarı
uk: цукровий буряк
ur: چقندر شکر
uz: qand lavlagi
vi: củ cải đường
yi: בוריק
zh: 糖用甜菜

en: plant
ca: Planta
cs: Rostlina
da: plante
de: pflanzlich
es: planta
fi: kasvi
fr: Plante
he: צמח
hr: biljka
hu: Növény
it: Pianta
ja: 植物
lv: augs
nb: plante
nl: plant, planten
pl: Roślina, rośliny, roślinny, roślinna, roślinne
pt: Planta
ru: Растение
sv: Växt

en: camomile, chamomile
ar: بابونج
bg: лайка
cy: Camri
da: kamille
de: Kamille
el: Χαμομήλι
eo: kamomilo
es: Manzanilla
fa: بابونه
fi: kamomilla
fr: camomille
ga: Fíogadán
gv: Camomile
hr: kamilica
it: camomilla
ja: カモミール
jv: Camomile
ka: გვირილა
ko: 캐모마일
mr: chamomile
nb: kamille
nl: kamille
nn: kamille
pl: rumianek, rumianku, rumiankowy
pt: Camomila
ro: Mușețel
ru: ромашка
sd: بابونو
sv: kamomill
zh: 洋甘菊

en: camomile flower
da: kamilleblomst
de: Kamillenblüte, Kamillenblüten
fi: kamomillankukka
fr: Fleur de camomille
hr: cvijet kamilice
it: fiore di camomilla
nb: kamilleblomst
sv: kamomillblomma

en: German camomile, Hungarian camomile
ar: بابونج ألماني
da: vellugtende kamille
de: Echte Kamille
eo: ordinara kamomilo, kuraca kamomilo
fr: camomille sauvage, matricaire camomille
hr: Matricaria chamomilla L
la: Matricaria chamomilla, Matricaria recutita
pt: camomila-vulgar, camomila-da-alemanha, camomila-dos-alemães
zh: 德國洋甘菊, 母菊

en: Roman camomile, English camomile, garden camomile
ar: أقحوان شريف, بابونج روماني
ca: camamilla romana
da: romerkamille
de: Römische Kamille
eo: roma kamomilo
fr: camomille romaine
la: Chamaemelum nobile, Camaemelum nobile, C. nobile, Anthemis nobilis
lt: kilnioji blezdingūnė
nn: romersk kamille
pt: camomila-romana, camomila-de-paris
sv: romersk kamomill
zh: 羅馬洋甘菊, 果香菊

en: burdock, arctium
ar: أرقطيون
az: atpıtrağı, bardana, lappa
be: лопух
br: seregenn-vras
bs: arctium
ca: arctium
da: burre
de: kletten
es: arctium
et: takjas
fa: بابا آدم
fi: takiaiset, takiainen
fr: bardane
hr: čičak
io: bardano
it: arctium, bardana
ja: 牛蒡, ごぼう, ゴボウ
kk: шоңайна
ku: gula fişek
ky: уйгак
lt: varnalėša
ml: ആർക്ടിയം
nl: klit
nn: borreslekta
os: залмысыф
pl: łopian
pt: arctium
ro: arctium
ru: лопух
sh: čičak
sr: чичак
sv: kardborresläktet, kardborrar, kardborre
tg: мушхор
tl: mores
uk: лопух
uz: qariqiz
vi: chi ngưu bàng
zh: 牛蒡属

en: capers
bg: каперси
cs: kapary
da: kapers
de: Kapern
eo: Kaporo
es: Alcaparras, bayas de alcaparra
fi: kapris
fr: câpre, câpres
hr: kapari
io: Kapero
it: capperi
ku: Kewer
nl: kappertjes
pl: kapary, kaparów
pt: alcaparras
sl: Kapra

en: cactus
ar: صبار
da: kaktus
eo: kaktoj
fi: kaktus
la: cactaceae
nb: kaktus
nn: kaktus
sv: kaktus
vi: xương rồng
yi: קאקטוס
zh: 仙人掌

en: equisetum arvense
hr: equisetum arvense, zelen poljske preslice
it: equisetum arvense

en: coriander
af: Koljander
am: ድምብላል
ar: كزبرة
az: Keşniş
be: Каляндра
bg: кориандър
bn: ধনে
bo: འུ་སུ།
br: Koriandrez
bs: Korijander
ca: coriandre
cs: koriandr
cy: Llysiau'r bara
da: koriander
de: Koriander
dv: ކޮތަނބިރި
el: Κόλιανδρος
eo: koriandro
es: cilantro
et: koriander
eu: Martorri
fa: گشنیز
fi: korianteri
fr: coriandre, coriander
ga: Lus an choire
gd: Coireaman
gl: Coandro
gu: કોથમીર
he: כוסברה
hi: धनिया
hr: korijander, korijandar
hu: Koriander
hy: գինձ
id: Ketumbar
io: Koriandro
is: Kóríandrajurt
it: Coriandolo
ja: コリアンダー
jv: Ketumbar
ka: ქინძი
kk: кориандр
kn: ಕೊತ್ತುಂಬರಿ
ko: 고수
ku: Gijnîj
ky: Кориандр
la: Coriandrum sativum
lb: Koriander
lt: Kalendra
lv: koriandrs
mk: Коријандер
ml: മല്ലി
mr: कोथिंबीर
ms: ketumbar
my: နံနံပင်
nb: koriander
ne: धनियाँ
nl: koriander, Ketoembar
nn: koriander
oc: Coriandre
or: ଧଣିଆ
os: Чиндзи
pa: ਧਨੀਆ
pl: kolender, kolendra, kolendry
pt: Coentro
qu: Kulantru
ro: Coriandru
ru: кориандр, кориандр молотый
sa: कुस्तुम्बरी
sd: ڌاڻا
sh: Korijandar
si: කොත්තමල්ලි
sk: Koriander
sl: Koriander
so: Kamsar
sq: Korianderi
sr: Коријандар
su: Katuncar
sv: koriander
ta: கொத்தமல்லி
te: ధనియాలు
tg: Кашнич
th: ผักชี
tl: Unsoy
tr: Kişniş
tt: калияндыр
uk: Коріандр
vi: Rau mùi
vo: koriand
yi: פעלד־גליאנדער
zh: 芫荽

en: coriander flavour, coriander aroma
da: koriandersmag, korianderaroma
es: aroma de cilantro
fr: arôme de coriandre
sv: koriandersmak, korianderarom

en: coriander paste
da: korianderpasta
de: Koriander-Paste, Korianderpaste
fi: korianteritahna
fr: Pâte de coriandre
hr: pasta od korijandera
it: pasta di coriandolo
sv: korianderpasta

fr: feuilles de mûrier
hr: kupina list

en: ginkgo leaf
de: Ginkgoblätter
fr: ginkgo feuille
hr: list ginka
it: foglia di Ginkgo
nl: ginkgoblad
pt: folha de ginkgo biloba

en: guarana
ar: غوارانا
az: Quarana
bg: гуарана
bs: Guarana
ca: guaranà
cs: Guarana
da: Guarana
de: Guarana
es: Guaraná
et: Guaraana
fa: گوارنا
fi: guarana
fr: guarana
ga: Guaraná
gl: Guaraná
he: גוארנה
hr: guarana
hu: Guarana
id: Guarana
is: Guarana
it: guaranà
ja: ガラナ
ka: გუარანა
ko: 과라나
la: Paullinia cupana
lt: Guarana
lv: Guarana
mk: Гуарана
ms: Guarana
nb: Guarana
nl: Guarana
pl: Guarana, guarany
ro: Guarana
sh: Gvarana
sl: Guarana
sr: гварана
sv: Guarana
tr: Guarana
uk: Гуарана
zh: 瓜拿納

en: guarana extract
da: guarana-ekstrakt
de: Guarana-Extrakt
es: Extracto de guaraná
fi: guaranauute
fr: extrait de guarana
hr: ekstrakt guarane
it: estratto di guarana
nl: guarana-extract
ru: экстракт гуараны
sv: guaranaextrakt

en: guarana seed extract
de: Guaranasamenextrakt
es: extracto de semillas de guaraná
fi: guaranasiemenuute
fr: extrait de graine de guarana
hr: ekstrakt sjemena guarane
it: estratto di semi di guaranà
sv: guaranafröextrakt

en: hops, hop
ar: جنجل
be: хмель
bg: хмель, хмел
ca: llúpol
cs: chmel
cy: Hopys
da: humle
de: Hopfen
el: λυκίσκος
eo: lupolo
es: lúpulo, lupulo, lúpolo
et: humal, humalad
fi: humala
fr: houblon
ga: Leannlus
he: כשות
hr: hmelj, hmelja, hmelji, hmeljevi
hu: komló, komlo
is: Humall
it: luppolo
ja: ホップ
lt: apynial
lv: apiņi
ms: Hop
nb: humle
nl: hop
nn: humle
pl: chmiel, chmielu, chmielowy, chmielowa, chmielowe, szyszki chmielu, chmiele
pt: lúpolo
ro: hamei
ru: хмель, хмелепродукты
sk: chmel
sl: hmelj
sr: hmelj
sv: humle
uk: Хміль
xh: Ii-hops